ACORDAO-COMPLETO-2358003

ACÓRDÃO DE RELAÇÃO

ACÓRDÃO DE RELAÇÃO 4463/2019 ATA 22/2019 - SEGUNDA CÂMARA

Acórdão 4463/2019-TCU-Segunda Câmara
Os Ministros do Tribunal de Contas da União, reunidos em Sessão de 2ª Câmara, ACORDAM, por unanimidade, com fundamento nos arts. 1º, V, e 39, II, da Lei nº  8.443, de 1992, e nos arts. 1º, VIII, 143, II, 259, II, e 260, § 1º, do Regimento Interno do TCU, aprovado pela Resolução nº 246, de 2011, em considerar legais para fins de registro os atos de concessão de pensão militar relacionados no item 1.1 deste Acórdão, de acordo com os pareceres emitidos nos autos:
1. Processo TC-Processo 013.347/2019-5 (PENSÃO MILITAR) 
	1.1. Interessados: Anna Paula de Salles (CPF XXX.107.437-XX) ; Carmen Dora Albuquerque da Silveira (CPF XXX.470.167-XX) ; Dalva Loureiro Diniz Nogueira (CPF XXX.310.937-XX) ; Eliane Coelho de Souza de Siqueira (CPF XXX.451.497-XX) ; Eliete Siqueira Rufino (CPF XXX.493.437-XX) ; Ester Santos Nunes da Rocha (CPF XXX.554.227-XX) ; Heloísa Helena de Salles (CPF XXX.638.007-XX) ; Isabel Moreno Dias (CPF XXX.994.317-XX) ; Jéssica Furtado Marques da Silveira (CPF XXX.373.837-XX) ; Luciula Raposo de Almeida Coelho (CPF XXX.050.657-XX) ; Luiza da Rocha (CPF XXX.582.867-XX) ; Maria Alice Athayde Pereira (CPF XXX.611.057-XX) ; Marina Célia Castiglioni Torres (CPF XXX.429.747-XX) ; Nanci Silva da Conceição (CPF XXX.725.517-XX) ; Norma Silva dos Santos (CPF XXX.099.667-XX) ; Regina de Fátima Athayde de Castro (CPF XXX.577.967-XX) ; Rita de Cássia de Salles (CPF XXX.997.587-XX) ; Tereza Cristina de Salles Faria (CPF XXX.566.547-XX) e Vera Regina de Salles (CPF XXX.215.507-XX) .
	1.2. Órgão: Ministério da Defesa – Comando do Exército (vinculador) .
	1.3. Relator: Ministro-Substituto André Luís de Carvalho.
	1.4. Representante do Ministério Público: Procurador Marinus Eduardo De Vries Marsico.
	1.5. Unidade Técnica: Secretaria de Fiscalização de Pessoal (Sefip) .
	1.6. Representação legal: não há.
	1.7. Determinações/Recomendações/Orientações: não há.

Segunda Câmara

Ministério da Defesa - Comando do Exército (vinculador).

Anna Paula de Salles (CPF XXX.107.437-XX); Carmen Dora Albuquerque da Silveira (CPF XXX.470.167-XX); Dalva Loureiro Diniz Nogueira (CPF XXX.310.937-XX); Eliane Coelho de Souza de Siqueira (CPF XXX.451.497-XX); Eliete Siqueira Rufino (CPF XXX.493.437-XX); Ester Santos Nunes da Rocha (CPF XXX.554.227-XX); Heloísa Helena de Salles (CPF XXX.638.007-XX); Isabel Moreno Dias (CPF XXX.994.317-XX); Jéssica Furtado Marques da Silveira (CPF XXX.373.837-XX); Luciula Raposo de Almeida Coelho (CPF XXX.050.657-XX); Luiza da Rocha (CPF XXX.582.867-XX); Maria Alice Athayde Pereira (CPF XXX.611.057-XX); Marina Célia Castiglioni Torres (CPF XXX.429.747-XX); Nanci Silva da Conceição (CPF XXX.725.517-XX); Norma Silva dos Santos (CPF XXX.099.667-XX); Regina de Fátima Athayde de Castro (CPF XXX.577.967-XX); Rita de Cássia de Salles (CPF XXX.997.587-XX); Tereza Cristina de Salles Faria (CPF XXX.566.547-XX) e Vera Regina de Salles (CPF XXX.215.507-XX).

ANDRÉ DE CARVALHO

não há.

PENSÃO MILITAR (PMIL)

Secretaria de Fiscalização de Pessoal (Sefip).